【裁判字號】    89,易,655
【裁判日期】    890614
【裁判案由】    贓物
【裁判全文】
臺灣屏東地方法院刑事判決                          八十九年度易字第六五五號
    公  訴  人  臺灣屏東地方法院檢察署檢察官
    被      告  乙○○
右列被告因贓物案件，經檢察官提起公訴（八十九年度偵字第一九四六號），本院判
決如左：
    主  文
乙○○故買贓物，處有期徒刑陸月。緩刑肆年。
    事  實
一、乙○○明知某不詳姓名年籍之男子，於民國（下同）八十八年十月底，在屏東縣
    東港鎮○○路附近，向其兜售之引擎號碼ＳＡ２５ＡＹ２０９７６０號光陽牌機
    車，係屬來路不明之贓車（該車車牌號碼為ＫＥＧ９３７號，為甲○○所有，於
    八十八年十月二十三日，在屏東縣東港鎮東港大橋附近，為不詳姓名之人所竊取
    ），竟以新台幣（下同）三千元之低價購買。旋將該車供己騎乘之用。嗣於八十
    九年三月二十三日下午三時許，在屏東縣東港鎮○○里○○路錢大爺商業大樓後
    方，為警查獲。
二、案經屏東縣警察局東港分局報請臺灣屏東地方法院檢察署檢察官偵查起訴。
    理  由
一、訊據被告乙○○矢口否認涉有右揭贓物犯行，辯稱：伊係於凌晨一時多在安泰醫
    院有一約五十歲之不詳姓名男子向伊詢問是否要買車，該男子說他急著用錢，伊
    看鑰匙是原車所有，所以才未懷疑是贓車云云。惟查引擎號碼ＳＡ２５ＡＹ２０
    ９７６０號光陽牌機車，為甲○○所有，於八十八年十月二十三日，在屏東縣東
    港鎮東港大橋附近，為不詳姓名之人所竊取一情，業據被害人甲○○於警訊中指
    述綦詳，並有贓物認領保管收據及車輛竊盜、車牌失竊資料個別查詢報表－查詢
    車輛認可資料各一紙在卷足憑，前開機車係屬贓物，應無疑義。次查被告購買前
    開機車時，未取得行車執照等相關文件復未辦理過戶手續，又該未懸掛車牌之機
    車係向不詳姓名、年籍、住所前來求售之人以三千元之低價購入等情，業據被告
    於警訊及偵審中供承甚明，而買賣機車應交付行車執照等相關文件並辦理過戶，
    且機車應懸掛車牌等情應屬一般知識之人所知之理，被告現年僅三十八歲並受有
    國中教育畢業，其自無不知之理，是被告於非一般機車交易之場所，向前來求售
    之陌生人以顯不相當之價格，購買來路不明之未懸掛車牌之機車，衡諸常情，被
    告主觀上顯有預見該機車係屬贓物，而扣案之鑰匙一支雖屬原車所有，然依上揭
    各情等為客觀觀察尚無足使被告確信該機車非屬贓物，乃被告其竟圖低價而購買
    該機車，足徵被告有故買贓物之犯罪故意甚明。是本件被告所辯，無非事後卸責
    之詞，委無足採，事證明確，其犯行堪予認定，應依法予以論科。
二、核被告所為，係犯刑法第三百四十九條第二項之故買贓物罪。審酌被告雖因一時
    貪慾，而購買來源不明之贓車使用，助長竊盜歪風，致使贓物追索困難，且犯後
    復否認犯罪之態度，惟所生之損害非巨，而前開機車亦經被害人領回，有贓物認
    領保管收據一紙可稽等一切情狀，量處如主文所示之刑。查被告未曾受有期徒刑
    以上刑之宣告，有臺灣屏東地方法院檢察署刑案資料查註紀錄表一紙附卷可憑，
    其因一時貪慾圖便，致觸犯本案犯行，經此次偵審程序及科刑判決後，當知所警
    惕，應無再犯之虞，本院因認被告所受之宣告刑，以暫不執行為適當，併予宣告
    緩刑四年，以勵自新。另扣案之鑰匙一支係原車所有，非被告所有之物，業經被
    害人甲○○陳述明確，爰不併予宣告沒收，附此敘明。
據上論斷，應依刑事訴訟法第二百九十九條第一項前段，刑法第三百四十九條第二項
、第七十四條第一款，罰金罰鍰提高標準條例第一條前段，判決如主文。
本案經檢察蔡榮龍到庭執行職務。
中      華      民      國      八十九      年      六      月  十四    日
                                      臺灣屏東地方法院刑事第二庭
                                          審判長  法  官  潘正屏
                                                  法  官  包梅真
                                                  法  官  郭書豪
右正本證明與原本無異。
對於本判決如有不服應於收受送達後十日內向本院提出上訴書狀上訴於台灣高等法院
高雄分院並按他造當事人之人數附具繕本。
                                                  書記官  潘豐益
中      華      民      國      八十九      年      六      月    十四  日
中華民國刑法第三百四十九條
 (普通贓物罪)
收受贓物者，處三年以下有期徒、拘役或五百元以下罰金。
搬運、寄藏、故買贓物或為牙保者，處五年以下有期徒刑、拘役或科或併
科一千元以下罰金。
因贓物變得之財物，以贓物論。


司法院資訊處製作；財團法人民間司法改革基金會備份。
